【裁判字號】    92,上訴,1447
【裁判日期】    920910
【裁判案由】    搶奪等
【裁判全文】
臺灣高等法院臺中分院刑事判決                  九十二年度上訴字第一四四七號
    上  訴  人  庚○○
    即  被  告
    指定辯護人  本院公設辯護人  寅○○
右上訴人因搶奪等案件，不服臺灣苗栗地方法院九十二年度訴字第二二號中華民國九
十二年六月二十六日第一審判決（起訴案號：臺灣苗栗地方法院檢察署九十一年年度
偵字第四八五一、移
二、一０八四號、臺灣新竹地方法院檢察署九十二年度偵字第二二二二、二三五０號
），提起上訴，本院判決如左：
    主      文
原判決關於連續搶奪部分撤銷。
庚○○連續意圖為自己不法之所有，而搶奪他人之動產，累犯，處有期徒刑捌年；扣
案之鑰匙壹支、偽造之「蔡明助」署押玖枚均沒收。
    事      實
一、庚○○前於民國八十四年間，曾因違反麻醉藥品管理條例等案件，經法院判處有
    期徒刑五年、三年二月，應執行有期徒刑七年六月確定，經送監執行，於八十七
    年八月二十九日縮短刑期假釋出監，並於九十一年四月六日假釋期滿而執行完畢
    。庚○○再於九十一年二、三月間（農曆春節後）某日，在桃園縣桃園市區某處
    公用電話亭處，拾獲離蔡明助本人所持有之汽車駕駛執照乙枚，竟意圖為自己不
    法之所有，將之侵占入己（侵占部份經原審判處罰金參仟元確定）。
二、庚○○另行基於行使偽造私文書之概括犯意，（一）於九十一年九月十二日，前
    往新竹市金大亨銀樓將自己所有重八錢九分之項鍊一條，以新台幣（以下同）九
    千七百二十元之價格出賣予該銀樓經營者傅百麒。庚○○於傅百麒將上開金飾之
    品名、重量、單價、金額等資料填寫於金飾買入登記簿上後，出示上開蔡明助駕
    駛執照，並於金飾買入登記簿出售者簽名欄上偽造蔡明助之署押一枚，偽造表示
    蔡明助係上開金飾之出賣者之私文書，交付傅百麒，而予行使。又於九十一年九
    月二十七日至金大亨銀樓，將其所有飾金六錢五分、一錢二分八，以七千三百八
    十元、一千四百六十元之價格出賣予金大亨銀樓，於傅百麒於金飾買入登記簿上
    填寫上開資料後，庚○○即於金飾買入登記簿出售者簽名欄上偽造蔡明助之署押
    二枚，偽造表示蔡明助係出賣者之私文書，交付傅百麒，而予行使。均足以生損
  害於金大亨銀樓之傅百麒及蔡明助。（二）又庚○○因後述搶奪犯行，搶得金飾
    、項鍊等物，連續於九十一年九月二十日至新竹市金大亨銀樓，將搶得重七錢三
    分之項鍊一條以八千二百元之價格出售予金大亨銀樓。並於金飾買入登記簿出售
    者簽章欄偽造蔡明助之署押一枚，偽造成文書內容為蔡明助以上開價格出售上開
    金飾之證明，交付金大亨銀樓之經營人傅百麒，而予行使。又於九十一年十月十
    五日，至金大亨銀樓將搶得重三錢五分八之項鍊一條，以三千八百五十元之價格
    出售予金大亨銀樓，並於金飾買入登記簿出售者簽章欄偽造蔡明助之署押一枚，
    偽造成內容為蔡明助以上開價格出售上開金飾之證明，交付傅百麒，而予行使。
    又於九十一年十月十八日持金飾至金大亨銀樓準備出售，於金飾買入登記簿出售
    者簽章欄偽造蔡明助之署押一枚（其他品名、成色、重量單價、金額等欄均空白
    ），即離去，足以生損害於傅百麒、蔡明助。又於九十一年十月二十六日持搶得
    之金項鍊二條（重分別為二兩二分三錢、一兩八分四二錢），至新竹市永吉昌銀
    樓，以市二萬三千四百六十六元、二萬一千三百六十七元之價格出售予永吉昌銀
    樓，並於金飾買入登記簿出售者簽章欄偽造蔡明助之署押一枚，偽造成蔡明助出
    售上開金飾之證明，並交付永吉昌銀樓負責人陳鳳鈴，而予行使。又於九十一年
    十一月十五日持搶得之金項鍊二條（重量分別為五兩四分一錢、四兩八錢一分）
    ，至新竹市永吉昌銀樓，以市價六千三百元、五千六百一十元之價格出售予永吉
    昌銀樓，並於金飾買入登記簿出售者簽章欄偽造蔡明助之署押一枚，表示蔡明助
    出售上開金飾之證明，交付陳鳳鈴，而予行使。又於九十一年十二月十七日持搶
    得之金項鍊一條（重量九兩九錢七分），至新竹市永吉昌銀樓，以市價一萬二千
    四百元價格出售予永吉昌銀樓，並於金飾買入登記簿出售者簽章欄偽造蔡明助之
    署押一枚，表示蔡明助出售上開金飾之證明，而予行使，足以生損害於陳鳳鈴、
    蔡明助。
三、庚○○計畫搶奪機車作為搶奪路人財物之工具，因基於為自己不法有之概括犯意
    ，於九十一年十月十五日上午六時許，在新竹市○○街七二巷十四號前，持其所
    有之鑰匙一支竊取陳國川使用之車牌號碼為ＨＯＳ－三七八號重型機車乙輛得手
    。又於九十一年十一月十七日上午八時許，在新竹縣湖口鄉○○路四五五號前，
    以客觀上得為兇器可單手持握、長約十五公分並為金屬材質之板手一支（未據扣
    案），接續竊取戴香清使用之ＨＯＸ－六二八號機車車牌乙面、鄭宏俊所有之車
    牌號碼為ＨＪＮ－六一三號機車車牌乙面得手。得手後，即懸掛於搶奪作案之機
    車上，以免被發覺。
四、另庚○○基於為自己不法之所有之概括犯意，利用其自行購得之車牌號碼ＨＲＭ
    －七六八號（公訴人誤為ＨＲＭ－六一三號）重型機車（按該機車係劉生透過其
    子劉錦清轉賣庚○○，惟未辦理過戶）或上述竊得之機車（更換懸掛前所竊得機
    車車牌）為交通工具，以趁人不及防備時，而有如附表所示之搶奪他人財物之犯
    行，其搶奪之時間、地點、被害人、所搶得之財物，均如附表犯罪時間、犯罪地
    點、所搶財物、被害人欄所示。所搶得之項鍊等金飾均持以變賣予不知情之新竹
    市永吉昌銀樓店員陳鳳鈴、金慶成銀樓店員廖裕文及金大亨銀樓店員傅百麒，變
    賣所得即用以購買毒品施用等用途。嗣庚○○於九十一年十二月十八日上午十時
    許，在苗栗縣頭份鎮○○路與東興路口，因騎乘前述所竊之機車為警循線查獲，
    始偵悉上情。
二、案經苗栗縣警察局頭份分局、竹南分局移送臺灣苗栗地方法院檢察署檢察官偵查
    起訴及移送併案審理暨新竹縣警察局竹北分局報告臺灣新竹地方法院檢察署檢察
    官移送併案審理。
    理      由
一、上訴人即被告庚○○對於右揭竊盜機車、機車號牌之犯罪事實，均坦承不諱，核
    與被害人陳國川、戴香清、鄭宏俊於警詢時指陳之被害情節相符，並有贓物認領
    保管單三紙附卷可憑（以上被害人之陳述、贓物認保管單均見苗栗地檢偵字第四
    八五一號第二九頁至三八頁），被告此部分竊盜犯行，事證明確，可以認定。
二、被告對於右揭搶奪犯行，亦均供承不諱，核與附表被害人欄所示之被害人所指述
    之情節相符，並有被告帶同警方至犯案現場所拍之照片、銀樓買入登記簿影本、
    贓物認領保管單等件可證，被告右揭搶奪犯行，亦事證明確，可以認定。
三、被告對於右揭持其所有或搶得之金飾至新竹市金大亨銀樓、永吉昌銀樓，假冒蔡
    明助之名義出賣予金大亨銀樓、永吉昌銀樓，並於金飾出售者簽名欄偽簽蔡明助
    之姓名，向金大亨銀樓之經營者傅百麒、金慶成銀樓之經營者陳鳳鈴，表示係蔡
    明助出售金飾，亦據被告坦承不諱，並經證人傅百麒陳述明確，復有金飾買入登
    記簿影本附卷可憑，被告右揭行使偽造私文書之犯行，亦事證明確，可以認定。
四、被告所為，關於意圖為自己不法之所有，竊取機車部分，係犯刑法第三百二十條
    第一項之竊盜罪；持可為兇器之金屬板手竊取機車號牌二面部分，係犯刑法第三
    百二十一條第一項第三款之加重竊盜罪（竊取戴春清、鄭宏俊之機車號牌，係同
    時同地所為，為想像競合犯，應從一處斷。公訴人認係先後所為，尚有未洽）；
    關於搶奪部分，係犯刑法第三百二十五條第一項之搶奪罪。又於銀樓業者在金飾
    買入登記簿上填寫日、品名、重量、單價、金額後，被告於出售者簽名欄簽署「
    蔡明助」，從文義上已明白表示係蔡明助出售上開金飾，為私文書，被告並持交
    銀樓業者，而予行使，足以生損害於蔡明助及銀樓經營人。應成立刑法第二百十
    六條、第二百十條之行使偽造私文書罪。偽造署押為偽造文書部分之行為，偽造
    私文書之行為後行使，偽造行為為高度之行使行為所吸收，均不另論罪。公訴人
    認係成立偽造署押罪，尚有誤會。又公訴人雖以被告係以搶奪為業，並恃以為生
    ，而連續為上述多次搶奪犯行，因認被告係涉犯刑法第三百二十七條之常業搶奪
    罪。訊據被告堅決否認有以搶奪為業之犯意，辯稱：伊有正當職業，係在伊岳母
    連楊梅英所經營位於新竹城隍廟攤販工作，每日之工作時段為下午一點到下午四
    、五點，連楊梅英每日給付伊工資五百元，並非以搶奪為常業等語。按刑法上所
    謂常業犯，指反覆以同種類行為為目的之社會活動之職業性犯罪而言，至於犯罪
    所得之多寡，是否恃此犯罪為唯一之謀生職業，則非所問，縱令兼有其他職業，
    仍無礙於該常業犯罪之成立；惟須確以犯罪行為為生活之事業，始足當之，且並
    不以其行為次數為標準。（最高法院八十五年度台上字第五一０號判例、三十年
    度上字第三二八號判例意旨參照）。經查，被告於案發前即受僱於伊岳母連楊梅
    英，而在其廚房工作，每日自中午起工作約三、四小時，每日工資為五百元乙節
    ，業據證人即與被告一同受僱於連楊梅英之連煒琦於本院審理時證述明確，應可
    信實。另查，被告係因大量施用第一級毒品海洛因，先係以工資等金錢及出賣自
    己之金飾所得，支應購賣海洛因所需，嗣因入不敷出，始連續搶奪被害人之項鍊
    以變賣所得而購買海洛因施用等情，亦迭據被告於偵查中及本院審理時自承在卷
    ，且被告於本件連續搶奪被害人之項鍊前，確曾持自己之金飾變賣，亦如上述。
    另衡諸施用毒品係一病態且係自殘行為，此觀毒品危害防制條例視施用毒品者為
    病人而施以觀察、勒戒或強制戒治，而未逕繩以刑罰之立法理由自明。是被告於
    案發前既有固定職業以維生，自尚難以其因需施用毒品之病態行為，進而多次搶
    奪以供施用毒品，即係以搶奪為業，並恃以為生甚明。此外，復查無其他積極證
    據足資證明被告確有涉犯常業搶奪罪，自應為有利於被告之認定。被告此部分所
    犯應僅係刑法第三百二十五條第一項之搶奪罪。則公訴人依刑法第三百二十七條
    之常業搶奪罪據以起訴，容有誤會。惟因此與公訴人起訴之基本事實同一，爰依
    法變更起訴法條，附此敘明。被告先後二竊盜犯行（普通竊盜機車一台、攜帶兇
    器竊盜號牌二面），時間緊接，觸犯基本構成要件相同之罪名，顯係出於概括犯
    意為之，為連續犯，應依刑法第五十六條之規定論以情節較重之加重竊盜一罪，
    並依法加重其刑。另被告先後多次行使偽造私文書、搶奪之犯行，時間亦均緊接
    ，且方法復相同，而分別觸犯構成要件相同之罪名，亦均係出於概括犯意為之，
    均為連續犯，亦應分別依刑法第五十六條之規定論以一罪，並依法加重其刑。又
    被告連續行使偽造私文書、連續竊取機車及車牌，均得供作連續搶奪之交通工具
    及銷贓等用途，是其所犯連續行使偽造私文書、連續加重竊盜罪與連續搶奪罪間
    ，即具有方法與結果之牽連關係，為牽連犯，應依刑法第五十五條規定，從情節
    較重之連續搶奪罪之一罪處斷。被告前於八十四年間，曾因違反麻醉藥品管理條
    例等案件，經法院判處有期徒刑五年、三年二月，應執行有期徒刑七年六月確定
    ，經送監執行，於八十七年八月二十九日縮短刑期假釋出監，並於九十一年四月
    六日假釋期滿而執行完畢，有臺灣苗栗地方法院檢察署刑案資料查註紀錄表及臺
    灣高等法院被告全國前案紀錄表在卷足參，其於五年內再犯本件有期徒刑以上之
    罪，為累犯，均應依刑法第四十七條規定，遞加重其刑。
五、原審對被告論罪科刑，固非無見。但被告竊取戴春清、鄭宏俊之機車號牌各一面
    ，係同時同地接續所為，原審判決認係先後，在不同地點所為，認事未洽。又被
    告於出售金飾時，先由銀樓經營者，在金飾買入登記簿填寫日期、品名重量、單
    價、金額後，再由被告於出售者簽名欄簽署「蔡明助」，從文義上已明白表示係
    蔡明助出售上開金飾，為私文書，被告並持交銀樓業者，予以行使，足以生損害
    於蔡明助及銀樓經營人，應成立刑法第二百十六條、第二百十條之行使偽造私文
    書罪，原審判決認係成立偽造署押罪，認事用法，均有未洽。又偽造之署押，不
    問屬於犯人與否，均沒收之，刑法第二百十九條定有明文。原審未予諭知沒收，
    亦有未洽。被告上訴意旨略以：本件搶奪犯行，有多件係其自行供出，且伊父母
    年長，家境不好，原審量刑過重，指摘原審判決不當，其上訴雖無理由，但原審
    判決既有上開瑕疵，自應由本院將原審判決關於連續搶奪部分撤銷改判。爰審酌
    被告不思正當工作，因施用毒品，即於通街大衢，公然乘人不備之際，搶奪婦女
    財物，且多達二十次，嚴重危害社會治安及人身安全。被告於審理中，坦承全部
    犯行，尚有悔意等一切情狀，量處如主文所示之刑。扣案之鑰匙一支係被告所有
    且供犯竊盜罪所用乙情，業據被告供承在卷，應依刑法第三十八條第一項第二款
    宣告沒收。如事實欄偽造之蔡明助署押，不問屬於犯人與否，均諭知沒收。另被
    告持以行竊之扳手一支，因均未據扣案，為免將來執行之困難，爰不併予宣告沒
    收，併此敘明。
六、
（一）公訴意旨另以：被告涉於九十一年十月十五日上午六時許，在苗栗縣頭份鎮興
      隆里活動中心旁，著手搶奪某不詳姓名之人之金項鍊一條，惟未得手云云。訊
      據被告固自白有上述搶奪未遂犯行。惟按被告之自白不能作為有罪判決之唯一
證據，仍應調查其他必要之證據，以察其是否與事實相符。刑事訴訟法第一百
      五十六條第二項定有明文。亦即除被告之自白外，尚須以補強證據證明其確與
      事實相符。本案迄未見公訴人提出補強證據，證明被告之自白與事實相符。此
      外，復查無其他積極證據足資證明被告確有此部分之犯行。是被告此部分犯罪
      即屬不能證明，惟因公訴人認此部分與上述經論罪科刑之搶奪罪部分，有連續
      犯之裁判上一罪關係，爰不另為無罪之諭知，併此敘明。
（二）臺灣新竹地方法院檢察署移送併辦意旨（九十二年度偵字第二三五０號）另以
      ：被告涉於九十一年十一月六日十時許，在新竹縣新豐鄉坡頭村一八八號對面
      田中，以強暴脅迫之方式，徒手控制被害人陳賴秀枝脖子，再以腳壓住被害人
      背部，致被害人不能抗拒，而強取其身上現金一千餘元及脖子上黃金項鍊一條
      ，因認此部分與前開經起訴部分具有實質上一罪關係，而移請併案審理云云。
      訊據被告堅決否認有上述強取被害人陳賴秀枝財物之犯行。經查，被害人陳賴
      秀枝於原審法院審理時固一再指訴：伊確於上開時地遭人強取財物等情，惟經
      命當庭指認被告，則陳稱：在庭被告並非強取伊財物之人（按該人較被告為矮
      、且聲音亦不同）等語（見原審卷第二一二頁）。尚難僅憑被害人陳賴秀枝之
      證詞，認被告係強盜其財物之人。且移送併辦事實，應係該當刑法第三百二十
      八條第一項強盜罪之構成要件，亦與本件經起訴之常業搶奪罪之構成要件有間
      ，尚無裁判上一罪關係。是移送併辦之此部分即應退還臺灣新竹地方法院檢察
      署檢察官，由其另為適法之處理，併此指明。
據上論斷，應依刑事訴訟法第三百六十九條第一項前段、第三百六十四條、第二百九
十九條第一項前段、第三百條，刑法第五十六條、第二百十六條、第二百十條、第三
百二十一條第一項第三款、第三百二十五條第一項、第五十五條、第四十七條、第三
十八條第一項第二款、第二百十九條，判決如主文。
本案經檢察官乙○○到庭執行職務。
中      華      民      國      九十二  年      九      月      十      日
                                臺灣高等法院臺中分院刑事第九庭
                                      審判長法  官  陳  筱  珮
                                            法  官  康  應  龍
                                            法  官  趙  春  碧
右正本證明與原本無異。
如不服本判決應於收受送達後十日內向本院提出上訴書狀，其未敘述上訴之理由者並
得於提起上訴後十日內向本院補提理由書（均須按他造當事人之人數附繕本）。
                                            書記官  陳  文  琴
中      華      民      國      九十二  年      九      月      十五    日
附錄論罪科刑法條
刑法第三百二十五條第一項
意圖為自己或第三人不法之所有，而搶奪他人之動產者，處六月以上五年以下有期徒
刑。
刑法第三百二十一條第一項
犯竊盜罪而有左列情形之一者，處六月以上、五年以下有期徒刑：
一  於夜間侵入住宅或有人居住之建築物、船艦或隱匿其內而犯之者。
二  毀越門扇、牆垣或其他安全設備而犯之者。
三  攜帶兇器而犯之者。
四  結夥三人以上而犯之者。
五  乘火災、水災或其他災害之際而犯之者。
六  在車站或埠頭而犯之者。
                                                                       Ａ
附表
┌─┬──────┬─────────┬────┬─────┬──────┐
│編│犯罪時間    │犯罪地點          │所搶財物│  被害人  │備註        │
│號│（民國）    │                  │（未遂）│（*告訴人)│            │
├─┼──────┼─────────┼────┼─────┼──────┤
│一│九十一年九月│新竹縣寶山鄉雙溪村│金項鍊一│壬○○    │新竹地檢九十│
│  │十四日中午十│寶新路二五九號公車│條      │          │二年度偵字第│
│  │二時三十五分│站牌附近          │        │          │二三五○號併│
│  │許          │                  │        │          │辦          │
├─┼──────┼─────────┼────┼─────┼──────┤
│二│九十一年十月│苗栗縣頭份鎮○○路│金項鍊一│*亥○○○ │苗栗縣警察局│
│  │十八日上午七│與東興路口        │條      │          │頭份分局移送│
│  │時許        │                  │        │          │報告（91,12,│
│  │            │                  │        │          │ 19）       │
├─┼──────┼─────────┼────┼─────┼──────┤
│三│九十一年十月│新竹縣湖口鄉○○路│金項鍊一│丑○○    │新竹縣警察局│
│  │三十一日上午│一段一四四號前    │條      │         │竹北分局借提│
│  │七時五十分許│                  │        │          │查證報告（91│
│  │            │                  │        │          │、12、24）  │
│  │            │                  │        │          │原起訴書所載│
│  │            │                  │        │          │犯罪時間、被│
│  │            │                  │        │          │害人不明，經│
│  │            │                  │        │          │新竹地檢九十│
│  │            │                  │        │          │二年度偵字第│
│  │            │                  │        │          │二二二二號併│
│  │            │                  │        │          │辦後，確認犯│
│  │            │                  │        │          │罪時間及被害│
│  │            │                  │        │          │人。        │
├─┼──────┼─────────┼────┼─────┼──────┤
│四│九十一年十月│苗栗縣後龍鎮東明里│玉珮項鍊│午○○    │苗栗縣警察局│
│  │二十日上午八│十四鄰下浮尾十七號│一條    │          │竹南分局借提│
│  │時許        │前                │        │          │查證報告（91│
│  │            │                  │        │          │、12、26）  │
├─┼──────┼─────────┼────┼─────┼──────┤
│五│九十一年十月│苗栗縣後龍鎮東明里│金項鍊一│蘇桃仔    │同右        │
│  │二十日上午十│東西五路（產業道路│條      │          │            │
│  │時許        │）某處            │        │          │            │
├─┼──────┼─────────┼────┼─────┼──────┤
│六│九十一年十一│苗栗縣竹南鎮營盤里│金項鍊一│辰○○    │苗栗縣警察局│
│  │月一日上午八│營盤邊八十一之二號│條（含玉│          │竹南分局借提│
│  │時許        │前                │墜子）  │          │查證報告（91│
│  │            │                  │        │          │、12、20）  │
├─┼──────┼─────────┼────┼─────┼──────┤
│七│九十一年十一│苗栗縣頭份鎮○○路│金項鍊一│未○○    │苗栗縣警察局│
│  │月二日上午十│一四一六號前      │條      │          │頭份分局移送│
│  │時許        │                  │        │          │報告（91、12│
│  │            │                  │        │          │、19）      │
├─┼──────┼─────────┼────┼─────┼──────┤
│八│九十一年十一│苗栗縣頭份鎮○○路│金項鍊一│戌○○    │同右        │
│  │月二十六日下│與東興路口        │條      │          │            │
│  │午四時三十分│                  │        │          │            │
│  │許          │                  │        │          │            │
├─┼──────┼─────────┼────┼─────┼──────┤
│九│九十一年十一│新竹縣湖口鄉○○路│金項鍊一│巳○○    │苗栗縣警察局│
│  │月二十八日上│三段三巷十二號前  │條（含梅│          │頭份分局借提│
│  │午八時四十五│                  │花型墬子│          │查證報告（91│
│ │分許        │                  │）      │          │、12、23）  │
├─┼──────┼─────────┼────┼─────┼──────┤
│十│九十一年十二│苗栗縣竹南鎮○○路│金項鍊一│*辛○○   │苗栗縣警察局│
│  │月一日上午九│二八八巷（如興製衣│條      │          │竹南分局借提│
│  │時許        │廠旁）            │        │          │查證報告（91│
│  │            │                  │        │          │、12、20）  │
├─┼──────┼─────────┼────┼─────┼──────┤
│十│九十一年十二│苗栗縣竹南鎮○○路│金項鍊一│*己○○○ │同右        │
│一│月一日上午十│四十五巷口        │條      │          │            │
│  │時三十分許  │                  │        │          │            │
├─┼──────┼─────────┼────┼─────┼──────┤
│十│九十一年十二│苗栗縣竹南鎮○○街│金項鍊一│子○○○  │同右        │
│二│月一日上午十│五十九巷口（照南國│條      │          │            │
│  │一時三十分許│中旁）            │        │          │            │
├─┼──────┼─────────┼────┼─────┼──────┤
│十│九十一年十二│苗栗縣竹南鎮市│金項鍊一│卯○○○  │苗栗縣警察局│
│三│月三日上午九│博愛公園旁        │條      │          │竹南分局借提│
│  │時許        │                  │        │          │查證報告（91│
│  │            │                  │        │          │、12、26）  │
├─┼──────┼─────────┼────┼─────┼──────┤
│十│九十一年十二│苗栗縣竹南鎮○○街│金項鍊一│甲○      │同右        │
│四│月三日上午十│與竹圍街口        │條      │          │            │
│  │一時許      │                  │        │          │            │
│  │            │                  │        │          │            │
├─┼──────┼─────────┼────┼─────┼──────┤
│十│九十一年十二│苗栗縣竹南鎮○○路│金項鍊一│戊○○    │苗栗縣警察局│
│五│月三日上午十│二三六號附近      │條      │          │竹南分局借提│
│  │一時十分許  │                  │        │          │查證報告（91│
│  │            │                  │        │          │、12、20）  │
├─┼──────┼─────────┼────┼─────┼──────┤
│十│九十一年十二│苗栗縣頭份鎮忠孝一│金項鍊一│丁○○○  │苗栗縣警察局│
│六│月八日晚間六│路一○二巷口      │條（含墬│          │頭份分局移送│
│  │時許        │                  │子）    │          │報告（91、12│
│  │            │                  │        │          │、19）      │
├─┼──────┼─────────┼────┼─────┼──────┤
│十│九十一年十二│苗栗縣竹南鎮新南里│金項鍊一│癸○○    │苗栗縣警察局│
│七│月九日上午十│崁頂里七十一之十號│條（含墬│          │竹南分局借提│
│  │時三十分許  │前                │子）    │          │查證報告（91│
│  │            │                  │        │          │、12、20）  │
├─┼──────┼─────────┼────┼─────┼──────┤
│十│九十一年十二│苗栗縣竹南鎮○○路│金項鍊一│*申○○   │同右        │
│八│月十三日上午│二十五號前        │條      │          │            │
│  │九時三十分許│                  │        │          │            │
│  │            │                  │        │          │            │
├─┼──────┼─────────┼────┼─────┼──────┤
│十│九十一年十二│苗栗縣頭份鎮忠孝一│金項鍊一│*丙○○   │苗栗縣警察局│
│九│月十五日下午│路一○二巷十六號前│條      │          │頭份分局移送│
│  │四時五十分許│                  │        │          │報告（91、12│
│  │            │                  │        │          │、19）      │
├─┼──────┼─────────┼────┼─────┼──────┤
│二│九十一年十二│桃園縣龍潭鄉台灣桃│金項鍊一│酉○○    │同右        │
│十│月十七日上午│園女子監獄旁      │條（含觀│          │            │
│  │九時許      │                  │音玉墬）│          │            │
│  │            │                  │        │（已取回金│            │
│  │            │                  │        │項鍊）    │            │
└─┴──────┴─────────┴────┴─────┴──────┘
                                                                       Ａ


司法院資訊處製作；財團法人民間司法改革基金會備份。
